【裁判字號】    89,交易更,1
【裁判日期】    890210
【裁判案由】    過失傷害
【裁判全文】
臺灣臺中地方法院刑事判決                     八十九年度交易更字第一號
    公  訴  人  臺灣臺中地方法院檢察署檢察官
    被      告  乙○○
右列被告因過失傷害案件，經檢察官提起公訴 (八十七年度偵字第二五八一六、二六
０九七號），經本院八十八年度交易字第七三號判決後，檢察官不服提起上訴，經臺
灣高等法院臺中分院八十八年度交上易字第一四八六號判決撤銷發回更審，本院判決
如左：
    主  文
乙○○因過失致人於死，處有期徒刑捌月。緩刑參年。
    事  實
一、乙○○明知其自用小客車駕駛執照於民國（下同）八十七年四月間因違規未繳罰
    款而遭吊扣二個月，竟於八十七年五月廿六日上午七時廿五分許，仍無駕駛執照
    駕駛車牌號碼ＰＡ－一五八０號自用小客車，沿台中縣大甲鎮○○路由西往東方
    向行駛，途經台中縣大甲鎮○○路與三民路之交岔路口欲左轉三民路時，本應注
    意汽車行駛至交岔路口，其轉彎車輛應讓直行車輛先行，而依當時天候陰，晨間
    有曙光，路面乾燥、無缺陷及無障礙物，視距良好，又無不能注意之情形，詎其
    能注意，竟疏未注意讓直行車輛先行，猶貿然左轉，適有陳進忠駕駛車牌照號碼
    ＫＡＩ－二六八號重型機車，沿台中縣大甲鎮○○路由東往西方向駛經該交岔路
    口，乙○○因一時閃避不及，其所駕自用小客車前車頭遂與陳進忠所駕機車前車
    頭發生碰撞，使陳進忠人車倒地，致陳進忠受有頭部外傷合併顱內出血之傷害，
    經送醫急救後，四肢癱瘓、無法言語，呈植物人狀態，嗣於八十八年五月十日上
    午七時許，因心肺功能衰竭，不治死亡。乙○○則於肇事後，在未經有偵查權之
    機關或公務員發覺為犯嫌前，向到場處理之台中縣警察局大甲分局大甲派出所警
    員李志成自首即陳明其為肇事者及肇事經過，並願接受裁判。
二、案經陳進忠之妻甲○○訴由台中縣警察局大甲分局報請臺灣台中地方法院檢察署
    檢察官偵查起訴。
    理  由
一、訊據被告乙○○對於前開事實坦承不諱，核與告訴人甲○○於警訊及偵審中指訴
    之情節相符，並有台中縣警察局道路交通事故調查報告表乙份、現場照片十張及
    診斷證明書二紙附卷可稽。而被害人陳進忠確因本件車禍受有頭部外傷合併顱腦
    損傷致心肺功能衰竭不治死亡，亦經臺灣臺中地方法院檢察署檢察官督同檢驗員
    相驗屬實，有勘驗筆錄、相驗屍體證明書及驗斷書附卷足憑。按汽車行駛至交岔
    路口，其轉彎車輛應讓直行車輛先行，道路交通安全規則第一百零二條第一項第
    六款定有明文。經查本件被告於前開時地駕車，本應注意遵守上開規定，而依當
    時天候陰，晨間有曙光，路面乾燥、無缺陷及無障礙物，視距良好，有上開道路
    交通事故調查報告表附卷可查，又無不能注意之情形，詎其能注意，竟疏未注意
    讓直行之被害人機車先行，因而肇事，致被害人傷重不治死亡，足證被告確有過
    失甚明，且其過失行為與被  害人死亡間具有相當因果關係。本件事證明確，被
    告犯行堪以認定。
二、核被告乙○○所為，係犯刑法第二百七十六條第一項之過失致人於死罪。公訴人
    認被告所為係犯刑法第二百八十四條第一項後段之過失傷害人致重傷罪，惟被害
    人因本件車禍受有頭部外傷合併顱內出血之傷害，經送醫急救後，四肢癱瘓、無
    法言語，呈植物人狀態，嗣於八十八年五月十日上午七時許，因心肺功能衰竭不
    治死亡，有診斷證明書二紙及檢察官勘驗筆錄、相驗屍體證明書、驗斷書附卷可
    考，足見被告過失行為與被害人死亡間具有相當因果關係，是公訴人上開認定，
    容有誤會，起訴法條應予變更。又被告無駕駛執照駕車，因而致人死亡，依法應
    負過失致人於死罪責，依道路交通管理處罰條例第八十六條第一項規定，應加重
    其刑。再被告於肇事後，在未經有偵查權之機關或公務員發覺為犯嫌前，向到場
    處理之台中縣警察局大甲分局大甲派出所警員李志成坦承其為肇事者及肇事經過
    ，並願接受裁判，此經被告供明在卷，復有警員李志成所製作台中縣警察局道路
    交通事故調查報告表肇事經過摘要欄內載被告陳明肇事經過附卷可考，核與自首
    要件相符，依法應減輕其刑，並依規定先加後減。爰審酌被告肇事後已與被害人
    家屬以新台幣一百二十六萬二千二百五十九元達成和解賠償損害，有台中縣大甲
    鎮調解委員會調解書附卷可稽，及其過失程度、被害人家屬所受傷痛程度與犯後
    坦承過失犯行等一切情狀，量處如主文所示之刑。查被告乙○○尚無前科，未曾
    受有期徒刑以上刑之宣告，有臺灣臺中地方法院檢察署刑案資料查註紀錄表附卷
    可參，其因過失致犯本案，事後已坦承過失犯行，並與被害人家屬和解賠償損害
    ，經此科刑教訓，當知警惕，應無再犯之虞，本院認其所受刑之宣告，以暫不執
    行為適當，爰依法併予宣告緩刑三年，以促注意改善。
三、據上論斷，應依刑事訴訟法第二百九十九條第一項前段、第三百條、道路交通管
    理處罰條例第八十六條第一項、刑法第二百七十六條第一項、第六十二條前段，
    第七十四條第一款，罰金罰鍰提高標準條例第一條前段，判決如主文。
中    華    民    國      八十九      年       二      月       十      日
                                    臺灣台中地方法院交通法庭
                                        法  官  朱  光  國
右正本證明與原本無異。
如不服本判決，應於判決送達後十日內向本院提出上訴狀( 應附繕本 )，上訴於臺灣
高等法院臺中分院。
                                        書記官
中    華    民    國      八十九      年       二      月      十一     日
附錄論罪科刑法條
刑法第二百七十六條第一項：
因過失致人於死者，處二年以下有期徒刑、拘役或二千元以下罰金。
                                                                        Ｔ


司法院資訊處製作；財團法人民間司法改革基金會備份。
